【裁判字號】    97,易,937
【裁判日期】    970827
【裁判案由】    竊盜
【裁判全文】
臺灣高雄地方法院刑事判決               97年度易字第937號
公  訴  人  臺灣高雄地方法院檢察署檢察官
被      告  甲○○
上列被告因竊盜案件，經檢察官提起公訴（97年度偵字第20802
號），被告於準備程序中就被訴事實為有罪之陳述，經本院告知
簡式審判程序之旨，並聽取被告與公訴人之意見後，本院合議庭
裁定由受命法官獨任進行簡式審判程序，判決如下：
    主  文
甲○○犯竊盜罪，累犯，處有期徒刑肆月；又犯竊盜罪，累犯，
處有期徒刑伍月。應執行有期徒刑捌月。
    事  實
一、甲○○前因犯竊盜罪，經本院以87年度易字第5213號判處有
    期徒刑2 年，並應於刑之執行前令入勞動處所強制工作3 年
    確定，於民國92年10月8 日執行完畢。甲○○又於93年間犯
    竊盜罪，經本院以93年度易字第1221號判處有期徒刑1 年，
    該徒刑於94年12月8 日執行完畢，嗣又因竊盜罪為本院以95
    年度易字第957 號判處有期徒刑7 月，而甫於96年4 月13日
    執行完畢。詎其不知悔改，先後為下列犯行：
 (一) 於97年7 月22日上午4 時40分許，在高雄市左營區○○○路
    43號前，基於竊盜之犯意，竊取停放於該處之車號XRV-423
    號機車置物箱內，為乙○○○所有價值約新臺幣（下同）10
    0 元之扇子1 把，得手後為警當場查獲，扣得上開扇子1 把
    （已發還乙○○○）。
 (二) 97年7 月25日上午3 時50分許，在高雄市○○區○○路126
    號前，另基於竊盜之犯意，徒手竊取丁○○所有停放於該處
    車號ZC-4556 號自小貨車內置物盒中之10元硬幣5 枚得手，
    為郭永周察覺有異而報警，嗣於高雄市○○區○○路、自由
    四路口將甲○○逮捕，扣得現金50元（已發還丁○○），始
    悉上情。
二、案經丁○○訴由高雄市政府警察局左營分局報告臺灣高雄地
    方法院檢察署檢察官偵查起訴。
    理  由
一、訊據被告甲○○對於上開犯罪事實坦承不諱，事實(一)部分另
    有證人即被害人乙○○○於警詢之證述（警1 卷第6 頁）可
    資佐證，並有扣案之扇子1 把、照片共9 張、高雄市政府警
    察局左營分局文自派出所贓物認領保管單、高雄市政府警察
    局左營分局扣押物品目錄表各1 份附卷可稽；事實(二)部分亦
    經證人郭永周證稱：97年7 月25日凌晨3 時50分許，看到被
    告在翻動路旁多部機車的置物箱，都無法打開機車置物箱，
    被告又將路邊一小貨車的車門打開，並站在車外將上半身探
    入車內等語實在（警2 卷第7 頁），復與證人即告訴人丁○
    ○所述：車子停在高雄市○○路126 號工廠的外面，駕駛座
    外的車門鑰匙孔有被開啟的痕跡，但沒有被破壞，只有放在
    手煞車旁置物盒內的50元被偷等語（偵1 卷第18頁）互核相
    符，且有扣案之現金50元、高雄市政府警察局左營分局博愛
    四路派出所扣押物品目錄表、贓物認領保管單、照片7 張為
    證，足見被告前開任意性自白與事實相符，被告犯行堪予認
    定，應依法論罪科刑。
二、核被告所為(一)、(二)之行為，均係犯刑法第320 條第1 項竊盜
    罪。被告2 次犯行之犯意各別，行為互殊，應予分論併罰。
    被告曾因犯竊盜罪，為本院以95年度易字第957 號判處有期
    徒刑7 月確定，而甫於96 年4月13日執行完畢等情，有臺灣
    高等法院被告前案紀錄表在卷可佐，其於徒刑執行完畢5 年
    之內故意再犯本件2 次有期徒刑以上之罪，均為累犯，應依
    法加重其刑。爰審酌被告本件竊得之扇子、現金50元等物，
    價值均甚低，然該扇子本係放置於機車置物箱內，如非被告
    先開啟置物箱察看，不可能知悉該箱內有扇子，其僅竊取扇
    子，應是因為置物箱內別無其他更昂貴之物；其竊取現金之
    過程，更是先沿路嘗試打開機車置物箱（此部分尚未著手竊
    盜），此有證人郭永周之證詞可參，故被告竊得之物價值不
    高，係因恰好未發現其他有價值之物，難謂被告之惡性確實
    較輕微。且被告前已有多次竊盜前科，甚至經強制工作之保
    安處分，仍不斷竊盜，為上開(一)之犯罪後，檢察官已聲請羈
    押，經法官諭知限制住居，此有本院97年度聲羈字第941 號
    卷宗足據，惟此歷程仍不足以使被告之所警惕，再於數日後
    又犯事實(二)之犯行，毫無悔意，其之前所受之刑罰、保安處
    分洵未能收教化之效，為能使被告深切反省，應從重處刑等
    一切情狀，分別量處如主文所示之刑，並定應執行刑。
據上論斷，應依刑事訴訟法第273 條之1 第1 項、第284 條之1
、第299 條第1 項前段，刑法第320 條第1 項、第47條第1 項、
第51條第5款，判決如主文。
本案經檢察官丙○○到庭執行職務。
中    華    民    國    97    年    8     月    27    日
                  刑事第三庭    法  官  蔡書瑜
以上正本證明與原本無異。
如不服本判決應於收受本判決後10日內向本院提出上訴書狀，並
應敘述具體理由，如未敘述上訴理由者，應於上訴期間屆滿後20
日內補提理由書狀於本院（均須按他造當事人之人數附繕本）「
切勿逕送上級法院」。
中    華    民    國    97    年    8     月    27    日
                                書記官  邱靜銘
附錄：論罪法條
中華民國刑法第320條
意圖為自己或第三人不法之所有，而竊取他人之動產者，為竊盜
罪，處 5 年以下有期徒刑、拘役或 5 百元以下罰金。
意圖為自己或第三人不法之利益，而竊佔他人之不動產者，依前
項之規定處斷。
前二項之未遂犯罰之。


司法院資訊處製作；財團法人民間司法改革基金會備份。
